臺灣臺北地方法院小額民事判決
111年度北小字第4265號
原      告  錢盈潔  
被      告  江洋龍  

上列當事人間請求損害賠償事件，本院於民國一百一十一年十一
月十六日言詞辯論終結，判決如下︰
    主    文
原告之訴駁回。
訴訟費用新臺幣壹仟元由原告負擔。
    事    實
甲、原告方面：
一、聲明：被告應給付原告新臺幣（下同）八萬零一百五十七元
    。
二、陳述略稱：
  ㈠緣被告江洋龍於民國一百一十一年四月十一日十五時六分許
    ，駕駛車號0000－00號自小客車，行經臺北市松山區塔悠路
    與健康路口處，被告因駕車不慎，原本於路邊紅線停車卻突
    然駛出，致碰撞原告所駕駛之車號000-0000號自小客車（下
    稱系爭汽車）受損。
　㈡本件系爭汽車車輛修理費用為二萬五千一百五十七元、修車
    期間交通費用五千元及精神損失五萬元，爰依侵權行為法律
    關係提起本件訴訟，對本件交通事故肇事資料沒有意見。關
    於依系爭汽車之車籍資料所載車主為訴外人白明禮部分，原
    告並非車主，然系爭車禍當天是原告駕駛，訴外人白明禮是
    原告之配偶，系爭汽車有實際修理。
　㈢關於系爭汽車修車期間交通費五千元及五萬元精神損失部分
    ，原本系爭汽車是讓原告運貨，結果修車三、四天只能用其
    他交通方式，叫計程車或多元計程車，但原告沒有留下單據
    。從一百一十一年四月到現在已經過去大半年，被告本來說
    要負擔修車的費用，後來再聯絡，被告就是封鎖原告。
三、證據：提出估價單影本一件及道路交通事故照片黏貼紀錄表
    影本一件為證。 
乙、被告方面：
一、聲明：原告之訴駁回。
二、陳述略稱：對本件交通事故肇事資料沒有意見。關於原告之
    請求，精神損失沒有單據，請法院依法判決。
三、證據：無。
丙、本院依職權調閱本件交通事故肇事相關資料，並調閱系爭汽
    車之車籍資料。
    理    由
一、程序方面：按民事訴訟法第十五條第一項規定：「因侵權行
    為涉訟者，得由行為地之法院管轄。」，本件車禍發生於臺
    北市松山區塔悠路與健康路口處，屬本院轄區，故本院具有
    管轄權，合先敘明。
二、按民法第一百八十四條第一項前段規定：「因故意或過失，
    不法侵害他人之權利者，負損害賠償責任。」。是損害賠償
    請求權人須為權利受侵害之當事人，倘非權利受侵害者，即
    無權依侵權行為損害賠償請求權有所主張。經查，原告於本
    院一百一十一年十一月十六日言詞辯論期日自承於本件發生
    事故時，系爭汽車之車主為訴外人白明禮（參本院卷第六十
    六頁），原告雖為駕駛人，惟系爭汽車因本件事故受有損害
    ，此侵權行為損害賠償之請求權人為系爭汽車之車主，原告
    既非車主，復未舉證證明其對系爭汽車有何權利，即非系爭
    汽車車損之損害賠償請求權人，亦無從主張系爭汽車修車期
    間交通費五千元及五萬元精神損失，其請求洵屬無據。
三、從而，原告本於侵權行為法律關係，請求被告給付八萬零一
    百五十七元，其請求為無理由，應予駁回。
四、本件訴訟費用額，依後附計算書確定如主文所示金額。
五、本件事證已臻明確，兩造其餘攻擊防禦方法，於本判決結果
    不生影響，爰不一一論述，併此敘明。 
六、據上論結，原告之訴為無理由，並依民事訴訟法第七十八條
    ，判決如主文。 
中　　華　　民　　國　　111 　年　　12　　月　　8 　　日
　　　　　　　　　　          臺北簡易庭   
　　　　　　　　　　          法      官  文衍正
以上正本係照原本作成。
如對本判決不服，須於判決送達後二十日內向本庭（臺北市○○○
路○段○○○○○巷○號）提出上訴狀。（須按他造當事人之人數附繕
本）。如委任律師提起上訴者，應一併繳納上訴審裁判費。
中　　華　　民　　國　　111 　年　　12　　月　　8 　　日
  　　　　　　　　　　　　　　書  記  官  高秋芬
訴訟費用計算書：
項        目             金  額（新臺幣）        備  註
第一審裁判費　　           1,000元
合　　　　計　　     　    1,000元 

附錄：
一、民事訴訟法第四百三十六條之二十四第二項：
    對於小額程序之第一審裁判上訴或抗告，非以其違背法令為
    理由，不得為之。
二、民事訴訟法第四百三十六條之二十五：
    上訴狀內應記載上訴理由，表明下列各款事項：
    (一)原判決所違背之法令及其具體內容。
    (二)依訴訟資料可認為原判決有違背法令之具體事實。